臺灣基隆地方法院刑事判決　　　　　　　 94年度易字第175號
公　訴　人　臺灣基隆地方法院檢察署檢察官
被　　　告　甲○○　男　38歲.
上列被告因毒品危害防制條例案件，經檢察官提起公訴（94年度
毒偵字第958 號）及移送併辦（94年度毒偵字第2273號），本院
判決如下︰
    主      文
甲○○連續施用第二級毒品，累犯，處有期徒刑捌月。扣案之吸
食器壹支沒收。
    事實及理由
壹、犯罪事實：
一、甲○○前因施用第2 級毒品案件，經臺灣板橋地方法院裁定
    送觀察勒戒後，認無繼續施用毒品之傾向，於民國89年12月
    29日執行完畢釋放，並由臺灣板橋地方法院檢察署檢察官，
    以89年度毒偵字第6760號為不起訴處分確定；復因施用第 2
    級毒品案件，又經臺灣板橋地方法院裁定送觀察勒戒後，認
    有繼續施用毒品之傾向，再經同院裁定送強制戒治並判處有
    期徒刑5 月確定，嗣於90年7 月12日執行強制戒治，91年 4
    月22日停止戒治付保護管束，91年7 月11日保護管束期滿執
    行完畢；徒刑部分則於92年1 月12日執行完畢。
二、詎其仍不知悔改，於強制戒治執行完畢後5 年以內，復基於
    施用第2 級毒品安非他命之概括犯意，先後於94年2 月15日
    晚間某時、同年3 月26日上午10時13分為警採尿前之96小時
    內某時，分別在臺北縣五股鄉○○○路友人住處、基隆市火
    車站旁之國光客運股份有限公司候車大廳，以將第2 級毒品
    安非他命置於玻璃製成之吸食器內，加熱燒烤產生煙霧而吸
    食之方式，各施用第2 級毒品安非他命1 次，而連續施用第
    2 級毒品安非他命2 次。嗣為警先於94年2 月17日，在臺北
    縣板橋市○○街116 號2 弄7 號2 樓查獲，繼於基隆市○○
    路1 號查獲，並扣得其所有供施用第2 級毒品安非他命之吸
    食器1 支。
貳、認定犯罪事實所憑之證據及理由：
一、被告施用第2 級毒品安非他命之犯行，有下列證據可為憑：
    (一)台灣尖端先進生技醫藥股份有限公司2005/04/08號濫用藥
      物檢驗報告、台灣檢驗科技股份有限公司濫用藥物尿液檢
      驗報告各1 份：
      被告為警查獲後所採集之尿液，經送驗結果，呈安非他命
      及甲基安非他命之陽性反應。
    (二)吸食器1支。
    (三)臺灣板橋地方法院檢察署檢察官89年度毒偵字第6760號不
      起訴處分書及臺灣高等法院被告前案紀錄表各1 份：
      被告因施用毒品案件，經執行強制戒治後，於91年4 月22
      日停止戒治付保護管束，並於91年7 月11日保護管束期滿
      執行完畢。
二、本院認定犯罪事實之理由：
  (一)依被告辯解之內容（詳後述），足徵其客觀上確有施用第 2
    級毒品安非他命，且主觀上亦認知所施用者係第2 級毒品安
    非他命，佐以上揭驗尿報告及吸食器等證據，其施用第2 級
    毒品安非他命之犯行洵堪認定。
　(二)被告否認故意施用第2 級毒品安非他命，而為如下之辯解：
  　1.94年2 月15日晚間，在臺北縣五股鄉○○○路之友人住處
      ，因友人撿到安非他命在燒烤，其因為好奇，在一旁觀看
      ，因而吸到安非他命云云。
    2.又其於94年3 月26日為警查獲前，在基隆市火車站旁國光
      客運股份有限公司之候車大廳，見一真實姓名不詳綽號「
      阿福」之流浪漢，手持噴槍，正在燒玻璃吸食器，其中有
      1 個吸食器放了安非他命，且已冒煙，其遂前往制止，並
      將「阿福」手中之玻璃球拿過來，因而誤吸安非他命云云
      。
  (三)一般而言，在同一空間內若非長時間與吸毒者直接相向且存
    心大量吸入吸毒者所呼出之煙氣，以二手煙可能存在之低劑
    量毒品，應不致在尿液中檢出毒品反應，此有法務部調查局
    90年12月26日調科壹字第090084097 號檢驗通知書說明在卷
    可參。被告施用第2 級毒品安非他命多年，有前引臺灣高等
    法院被告前案紀錄表可徵，其對第2 級毒品安非他命之外觀
    、氣味、施用方法等自應知之甚稔，何以對其友人施用第 2
    級毒品安非他命會產生好奇？再者，被告見綽號「阿福」之
    流浪漢燒烤裝有安非他命之吸食器，冒煙後，立即上前制止
    ，可見其與綽號「阿福」之流浪漢相處之時間並不長，且地
    點係在候車廳之開放空間，依前揭說明，當不致在其尿液中
    檢出毒品反應，何以被告尿液經檢驗結果，甲基安非他命之
    濃渡高達21480ng/ ml ？是被告所辯顯不合理，核係事後卸
    責之詞，不足採信。
  (四)被告施用第2級毒品安非他命方式之認定依據：
    本院依據被告於警詢及檢察官偵查中所供，係以扣案之吸食
    器施用第2 級毒品安非他命，並參酌其所辯解吸入第2 級毒
    品安非他命之過程，認定被告係將第2 級毒品安非他命置於
    玻璃製成之吸食器內，加熱燒烤產生煙霧而吸食之方式，施
    用第2 級毒品安非他命。
  (五)被告施用第2級毒品安非他命時間之認定依據：
    依據行政院衛生署藥物食品檢驗局81年2 月8 日（81）藥檢
    壹字第001156０號函示：甲基安非他命經口服投與後約 70%
    於24小時內自尿中排出，約90% 於96小時內自尿中排出，由
    於目前國內尿液中甲基安非他命之檢驗為鑑定其是否呈陽性
    反應尚未定其含量，且甲基安非他命成分之檢出與其投與方
    式、投與量，個人體質、授與時間與檢驗儀器之精密度等諸
    多因素有關，因此僅憑尿液中呈安非他命陽性反應，並無法
    確定推算吸食時間距採集時間之長短，惟依上述資料推斷，
    最長可能不會超過4 日。因此認定起訴部分之施用時間，係
    被告於93年3 月26日上午10時13分許為警採尿前回溯96小時
    內某時，施用第二級毒品安非他命。至併辦部分之施用時間
    ，則係依被告辯解吸入之時間認定之。
三、論罪科刑之理由：
  (一)按安非他命係毒品危害防制條例第2 條第2 項第2 款所定之
    第2 級毒品，被告予以施用，核其所為，係犯毒品危害防制
    條例第10條第2 項之施用第2 級毒品罪。又被告因施用而持
    有第2 級毒品安非他命，其持有第2 級毒品之低度行為應為
    施用第2 級毒品之高度行為所吸收，不另論罪。
  (二)被告先後2 次施用第2 級毒品安非他命，時間緊接，復觸犯
    構成要件相同之罪名，顯係基於概括犯意為之，為連續犯，
    應論以1 罪，並依法加重其刑。
  (三)公訴人雖僅就被告於94年3 月18日起至同年3 月26日上午10
    時13分採尿前96小時內某時，施用第2 級毒品安非他命之犯
    行提起公訴，然未起訴部分與起訴部分，有如前述連續犯之
    裁判上1罪關係，本院依法自得併予審理。
  (四)被告前曾受如犯罪事實欄所載之有期徒刑執行完畢，於5 年
    內再犯本件有期徒刑以上之罪，為累犯，應依法遞加重其刑
    。
  (五)爰審酌被告犯罪之動機、曾有施用毒品前科仍不思悔改，一
    再施用毒品，雖施用毒品係戕害自己之行為，尚未危及他人
    ，然影響國民健康，間接危害社會治及其犯後態度等一切情
    狀，量處如主文所示之刑。
四、沒收：
    被告雖於本院審理時否認扣案之吸食器1 支係其所有，然查
    該吸食器係自被告攜帶之背包內查獲，且其於警詢及偵查中
    均供承吸食器係其所有，供施用第2 級毒品安非他命之用，
    佐以其所供施用第2 級毒品之方式，認扣案之吸食器係被告
    所有供施用第2 級毒品安非他命之用，爰依法宣告沒收。
五、被告聲請傳喚基隆市警察局第四分局員警，證明曾主動交付
    吸食器一節，核與本案犯罪事實無關聯性，因認無傳喚之必
    要，附此敘明。
六、應適用之法律：
　　刑事訴訟法第299 條第1 項前段，毒品危害防制條例第10條
    第2 項，刑法第11條前段、第56條、第47條、第38條第1 項
    第2 款。
七、對於本件判決如有不服，得自收受送達後10日內，向本院提
    出上訴書狀，上訴於臺灣高等法院。
本案經檢察官樊家妍到庭執行職務。
中　　華　　民　　國　　94　　年　　6 　　月　　30　　日
                  刑事第一庭審判長法  官  王福康
                                  法  官  齊  潔
                                  法  官  劉桂金
以上正本證明與原本無異。
對於本件判決如有不服，應於收受送達後10日內，向本院提出上
訴書狀，上訴於臺灣高等法院，並按他造當事人之人數附具繕本
。
中　　華　　民　　國　　94　　年　　6 　　月　　30　　日
                                  書記官  丁文宏
附錄論罪法條：
毒品危害防制條例第10條第2項：
施用第2 級毒品者，處3 年以下有期徒刑。
